臺灣士林地方法院刑事判決　　　　　　　　　　　　　九十一年度訴字第五六三號
　　公　訴　人　臺灣士林地方法院檢察署檢察官
　　被　　　告　甲○○
右列被告因違反毒品危害防制條例案件，經檢察官提起公訴（九十年度毒偵字第一七
八六號），本院判決如左：
    主  文
甲○○施用第一級毒品，累犯，處有期徒刑捌月。
    事  實
一、甲○○於民國八十年間，因違反麻醉藥品管理條例案件，經本院以八十年度易字
    第一二五七號判處有期徒刑四月確定，於八十年八月十三日易科罰金執行完畢，
    復於八十六年間，再因違反麻醉藥品管理條例案件，經本院以八十六年度易字第
    五九０號判決有期徒刑四月確定，於八十六年十月二十七日執行完畢（構成累犯
    ），仍不知悛悔，又先後二次施用毒品，第一次經觀察、勒戒後，認無繼續施用
    毒品之傾向，業經臺灣士林地方法院檢察署檢察官於八十八年七月三十一日，以
    八十八年度偵字第七二一０號不起訴處分確定，第二次經觀察、勒戒後，認有繼
    續施用毒品之傾向，經本院以八十八年度毒聲字第二八０二號裁定送強制戒治，
    刑事訴追部分，則由臺灣士林地方法院檢察署檢察官以八十八年度毒偵字第一二
    四一號提起公訴，嗣經本院於八十九年四月十四日，以八十九年度訴字第九五號
    就施用第一級毒品部分判處有期徒刑一年，施用第二級毒品部分判處有期徒刑六
    月，應執行刑有期徒刑一年四月確定，而其所受之強制戒治處分執行屆滿三個月
    後成效良好，經本院以八十九年度毒聲字第一一三一號裁定停止戒治，所餘戒治
    期間付保護管束，迨戒治期滿，本院認為依執行結果，其已戒除毒癮而無執行刑
    之必要，遂於九十年三月十九日，以九十年度聲字第三四六號裁定免其刑之執行
    確定在案。詎甲○○仍不知悔改，復於九十年十月二十四日晚間八時許，在臺北
    縣汐止市○○路一九二巷二十一號住處，以針筒注射方式，施用第一級毒品海洛
    因一次，嗣於九十年十月二十五日下午一時許，經警持搜索票在上址查獲，並扣
    得甲○○前施用安非他命所用之吸食器一組，經驗尿呈嗎啡陽性反應後，始悉上
    情。甲○○經本院以九十一年度毒聲字第九七九號裁定令入戒治處所施以強制戒
    治一年，現正執行強制戒治中。
二、案經臺北市政府警察局內湖分局報請臺灣士林地方法院檢察署檢察官偵查起訴。
    理  由
一、右揭施用第一級毒品海洛因之事實，業據被告甲○○於本院審理時坦承不諱（本
    院九十一年十二月十二日審判筆錄第二頁），而被告為警查獲後經採尿送驗結果
    ，雖呈嗎啡陰性反應，有臺北市立療養院九十年十一月二十三日煙毒尿液檢驗報
    告書一份附卷可稽（偵卷第三十八頁），惟經送複驗結果，呈煙毒嗎啡陽性反應
    ，有憲兵司令部刑事鑑識中心九十年十二月二十八日（90）綱得字第一六九０八
    號鑑驗通知書一紙在卷足憑（偵卷第四十七頁），按氣相層析質譜儀分析法，因
    其檢測敏感度及特異性較其他分析法為佳，為公認之最佳確認分析方法，此有臺
    北市立療養院八十四年二月八日北市療驗字第八四０三三一號函附卷可按，故
    雖臺北市立療養院上開煙毒尿液檢驗報告書以螢光偏極免疫分析法及薄層層析法
    檢驗結果，被告尿液呈嗎啡陰性反應，惟前揭憲兵司令部刑事鑑識中心以較為精
    確之氣相層析質譜儀分析法再行複驗之結果，既呈煙毒嗎啡反應，自應以憲兵司
    令部刑事鑑識中心之複驗結果為可採，可證被告之自白與事實相符。又查被告先
    後二次施用毒品，第一次經觀察、勒戒後，認無繼續施用毒品之傾向，業經臺灣
    士林地方法院檢察署檢察官於八十八年七月三十一日，以八十八年度偵字第七二
    一０號不起訴處分確定，第二次經觀察、勒戒後，認有繼續施用毒品之傾向，經
    本院以八十八年度毒聲字第二八０二號裁定送強制戒治，刑事訴追部分，則由臺
    灣士林地方法院檢察署檢察官以八十八年度毒偵字第一二四一號提起公訴，嗣經
    本院於八十九年四月十四日，以八十九年度訴字第九五號就施用第一級毒品部分
    判處有期徒刑一年，施用第二級毒品部分判處有期徒刑六月，應執行刑有期徒刑
    一年四月確定，而其所受之強制戒治處分執行屆滿三個月後成效良好，經本院以
    八十九年度毒聲字第一一三一號裁定停止戒治，所餘戒治期間付保護管束，迨戒
    治期滿，本院認為依執行結果，其已戒除毒癮而無執行刑之必要，遂於九十年三
    月十九日，以九十年度聲字第三四六號裁定免其刑之執行確定在案，此有被告前
    科表、不起訴處分書、起訴書、刑事判決、刑事裁定在卷供參，是被告五年內三
    犯毒品危害防制條例第十條第一項之罪，本件事證明確，被告犯行洵堪認定，應
    依法論科。
二、核被告所為，係犯毒品危害防制條例第十條第一項之施用第一級毒品罪。被告施
    用第一級毒品海洛因前持有第一級毒品之低度行為，應為施用之高度行為所吸收
    ，不另論罪。查被告有事實欄所載之犯罪科刑執行情形，此有臺灣高等法院被告
    全國前案紀錄表存卷可考，其受有期徒刑之執行完畢後，五年以內再犯本件有期
    徒刑以上之罪，係屬累犯，應依刑法第四十七條之規定加重其刑。爰審酌被告前
    已有違反麻醉藥品管理條例、煙毒前科，施用安非他命及海洛因時間非短、經觀
    察、勒戒及強制戒治完畢，竟又再度施用毒品，顯見其意志不堅，一有機會即重
    新染上毒品之惡習、犯罪之動機、手段、對身體健康所生之危害及犯後自陳先存
    僥倖心態，飾詞否認，嗣至本院審理時始坦承犯行之態度等一切情狀，量處如主
    文所示之刑。
三、至扣案之吸食器一組，業據被告供承係先前施用安非他命所用之物，再參以其供
    述施用海洛因方式係以針筒注射為之，則該吸食器應與本件施用第一級毒品犯行
    無涉，故不宣告沒收，附此敘明。
據上論斷，應依刑事訴訟法第二百九十九條第一項前段，毒品危害防制條例第十條第
一項，刑法第十一條前段、第四十七條，判決如主文。
本案經檢察官吳怡明到庭執行職務。
中      華      民      國      九十一    年    十二    月    二十六    日
                                      臺灣士林地方法院刑事第四庭
                                          法  官  黃  潔  茹
右正本證明與原本無異。
如不服本判決，應於判決送達後十日內向本院提出上訴狀。
                                          書記官  柳  瑞  宗
中      華      民      國      九十一    年    十二    月     三十     日
附錄本判決論罪科刑依據之法條：
毒品危害防制條例第十條第一項：
  施用第一級毒品者，處六月以上五年以下有期徒刑。
